【裁判字號】    98,易,564
【裁判日期】    990111
【裁判案由】    毒品危害防制條例
【裁判全文】
臺灣宜蘭地方法院刑事判決              98年度易字第564號
公  訴  人  臺灣宜蘭地方法院檢察署檢察官
被      告  甲○○
上列被告因毒品危害防制條例案件，經檢察官提起公訴（98年度
毒偵字第571號），本院判決如下：
    主  文
甲○○施用第二級毒品，處有期徒刑參月，如易科罰金，以新台
幣壹仟元折算壹日。扣案甲基安非他命貳小包（毛重壹點柒貳壹
零公克，驗餘淨重壹點貳柒零陸公克）沒收銷毀之，分裝袋壹個
、電子磅秤壹台均沒收。
    犯 罪 事 實
一、甲○○曾因施用毒品案件，經本院裁定送觀察、勒戒後，認
    無繼續施用毒品之傾向，由台灣宜蘭地方法院檢察署檢察官
    聲於民國87年11月30日以87年度毒偵緝字第186號不起訴處
    分確定。復因施用毒品案件，經本院裁定送觀察、勒戒後，
    認有繼續施用毒品之傾向，由本院裁定令入戒治處所施以強
    制戒治，於88年11月2日停止戒治付保護管束，於89年7月3
    日期滿執行完畢。起訴部分，經本院以88年度易字第306號
    判處有期徒刑7月確定，於90年3月20日執行完畢。竟基於施
    用第二級毒品甲基安非他命之犯意，於98年8月12日凌晨2、
    3時許，在宜蘭縣羅東鎮○○路25號3樓住處，以將甲基安非
    他命放置於玻璃球內以火燒烤之方式，施用第二級毒品甲基
    安非他命1次。嗣於98年8月12日9時30分許，為警在上開處
    所搜索查獲，並扣得甲基安非他命2包（毛重1.7210公克驗
    後餘重1.2706公克）、電子磅秤1台、分裝袋1個。經採尿送
    驗，結果呈安非他命類陽性反應，而查知上情。
二、案經宜蘭縣政府警察局蘇澳分局報請台灣宜蘭地方法院檢察
    署檢察官偵查起訴。
    理  由
一、被告甲○○對於上揭犯行，於本院審理時均坦承不諱，且被
    告於98年8月12日9時30分許經警採尿送驗結果，呈安非他命
    類陽性反應，有慈濟大學濫用藥物檢驗中心檢驗總表及宜蘭
    縣政府警察局蘇澳分局毒品犯罪嫌疑人尿液採驗作業管制紀
    錄表各1紙附卷可稽。又查扣疑似毒品之結晶物2包經送交通
    部民用航空局航空醫務中心檢驗結果，確有甲基安非他命成
    分（毛重1.7210公克，驗餘淨重1.2706公克），有交通部民
    用航空局航空醫務中心航藥醫鑑字第0984319號鑑定書在卷
    可參，上開毒品並經扣案可證。被告前因施用毒品案件，經
    送觀察、勒戒後，認無繼續施用毒品之傾向，由台灣宜蘭地
    方法院檢察署檢察官於88年10月28日，以88年度毒偵字第
    264號、毒偵緝字第41號不起訴處分確定。復因施用毒品案
    件，經送觀察、勒戒後，認無繼續施用毒品之傾向，經台灣
    宜蘭地方法院檢察署檢察官於87年11月30日以87年度毒偵緝
    字第186號不起訴處分確定。復因施用毒品案件，經本院裁
    定送觀察、勒戒後，認有繼續施用毒品之傾向，由本院裁定
    令入戒治處所施以強制戒治，於88年11月2日停止戒治付保
    護管束，於89年7月3日期滿執行完畢。起訴部分，經本院以
    88年度易字第306號判處有期徒刑7月確定，於90年3月20日
    執行完畢等情，有不起訴處分書及台灣高等法院被告前案紀
    錄表在卷可稽。事證明確，被告犯行應堪認定。
二、按觀察、勒戒執行完畢釋放後，5年內再犯毒品危害防制條
    例第10條之罪者，檢察官應依法追訴，毒品危害防制條例第
    23條第2項定有明文。被告前因施用毒品案件，於89年7月3
    日觀察、勒戒執行完畢後5年內，復因施用毒品案件經本院
    以88年度易字第306號判處有期徒刑7月確定，於90年3月20
    日執行完畢，本件自應予以追訴處罰。核其所為，係犯毒品
    危害防制條例第10條第2項施用第二級毒品罪。其施用毒品
    前持有毒品之低度行為，為施用毒品之高度行為所吸收，不
    另論罪。爰審酌被告施用毒品之情節尚屬輕微，前已有多年
    未施用毒品，且犯後審理中坦承犯行，頗有悔意之態度等一
    切情狀，量處如主文所示之刑，並諭知易科罰金之折算標準
    。扣案之甲基安非他命2小包（毛重1.7210公克，驗餘淨重
    1.2706公克）為查獲之毒品，安非他命殘渣袋2個，與安非
    他命已不能析離，應視同毒品處理均依毒品危害防制條例第
    18 條第1項前段沒收銷燬之。扣案之分裝袋1個、電子磅秤1
    台，為被告所有供施用毒品所用，此為被告所自承，惟該等
    物品原有其他用途，並非專供施用毒品所用之物，依刑法第
    38 條第1項第2款之規定均予宣告沒收。
據上論斷，應依刑事訴訟法第284條之1、第299條第1項前段，毒
品危害防制條例第10條第2項、第18條第1項前段，刑法第11條
、第41條第1項前段、第38條第1項第2款判決如主文。
本案經檢察官張立言到庭執行職務。
中    華    民    國    99    年    1     月    11    日
                  刑事第三庭  法  官  謝佩玲
以上正本證明與原本無異。
如不服本判決應於收受送達後十日內向本院提出上訴書狀，並應
敘述具體理由；其未敘述上述理由者，應於上訴期間屆滿後二十
日內向本院補提理由書(均須按他造當事人之人數附繕本)「切勿
逕送上級法院」。
                              書記官  李玉雲
中    華    民    國    99    年    1     月    11    日
附錄本案論罪科刑法條全文：
毒品危害防制條例第10條第2項
施用第二級毒品者，處 3 年以下有期徒刑。

司法院資訊處製作；財團法人民間司法改革基金會備份。
